【裁判字號】    97,上易,318
【裁判日期】    970424
【裁判案由】    竊盜
【裁判全文】
臺灣高等法院刑事判決                 97年度上易字第318號
上  訴  人  臺灣板橋地方法院檢察署檢察官
被      告  甲○○
                  （另案於台灣台北監獄台北分監執行中）
上列上訴人因被告竊盜案件，不服臺灣板橋地方法院96年度易字
第3177號，中華民國96年12月4 日第一審判決（起訴案號：臺灣
板橋地方法院檢察署96年度偵字第23608 號），就無罪部分提起
上訴，本院判決如下：
    主  文
上訴駁回。
    理  由
一、公訴意旨略以：被告甲○○基於為自己不法所有之意圖，於
    九十六年十月一日凌晨二時許，在臺北縣泰山鄉○○路二二
    ０巷四十九號旁空地，竊得乙○○所管領之鐵架八個（即起
    訴書附表編號三部分），因認被告涉犯刑法第三百二十條第
    一項竊盜罪嫌。
二、按犯罪事實應依證據認定之，無證據不得認定犯罪事實，又
    不能證明被告犯罪者，應諭知無罪之判決，刑事訴訟法第一
    百五十四條第二項、第三百零一條第一項分別定有明文。再
    按被告之自白，不得作為有罪判決之唯一證據，仍應調查其
    他必要之證據，以察其是否與事實相符，刑事訴訟法第一百
    五十六條第二項復有明定。
三、檢察官認被告涉犯此部分竊盜罪嫌，無非以被告於警詢、偵
    查中之自白，及被害人乙○○於警詢中之指述，為其論述之
    依據。訊據被告於原審及本院審理時，堅詞否認此部分犯行
    ，辯稱：伊僅前往臺北縣泰山鄉○○路二二０巷四十九號旁
    空地竊取鐵架一次（即起訴書附表編號一所示），九十六年
    十月上旬雖又前往該處，然剛抵達就碰到屋主，屋主說這些
    鐵架都還要，請伊不要拿，伊就離去，並無竊取鐵架八個得
    手之犯行等情。經查：被害人乙○○於警詢中，業已供稱：
    伊於九十六年九月底曾發現該處鐵架遭被告竊取，第二次伊
    發現被告從大門走到空地要拿鷹架時，伊就告知被告這些鐵
    架伊都還要，請被告不要拿，被告就騎車離去等語明確（見
    偵查卷第二十五頁），足認被告所辯上情，尚非子虛，被害
    人乙○○於警、偵訊之供述，尚不足以證明被告有公訴人所
    指之九十六年十月一日竊盜犯行。且縱使被告於該日前往上
    址之目的本欲竊盜，然其既尚未著手搜尋財物即已離去，亦
    難以竊盜罪之未遂犯相繩。至於卷附之收受物品登記表雖顯
    示被告於九十六年十月一日、二日、三日均曾出售廢鐵予陳
    億薪，惟廢鐵之可能來源當非止一端，自亦不得以被告於上
    開期日有出售廢鐵予陳億薪之客觀事實，即逕推論被告曾於
    九十六年十月一日竊盜乙○○之財物。
四、被告所辯既屬有據，且亦查無其他證據足以印證被告於警詢
    、偵查中之自白與事實相符，即不能單憑被告上開自白逕予
    判決有罪。既不能證明被告有公訴人所指之九十六年十月一
    日竊盜犯行，原審因之就該部分為被告無罪之諭知，核無不
    合。
五、上訴意旨雖以：證人乙○○於九十六年十月五日警詢中係證
    述「第二次我發現甲○○從大門走到空地『要拿鷹架時』，
    我告知他物品我還要用，請他不要拿，後來他就騎機車離開
    了」等語，判決中漏引『要拿鷹架時』，是被告確有著手要
    竊取鷹架之行為，被害人乙○○才會見狀後告知被告鐵架伊
    還要，而出言阻止被告，如被告僅係走至空地，被害人何以
    認被告有要竊取鷹架之犯行，且被告於警詢及偵查中均自白
    全部犯行。原審遽認被告尚未著手竊盜犯行，似有未洽，請
    將原判決撤銷，更為適當合法之判決等語。
六、查被害人乙○○於警詢中固證述：第二次發現被告從大門走
    到空地「要拿鷹架時」，我告知他物品我還要用，請他不要
    拿，後來他就騎機車離開了等語。惟其所謂被告「要拿鷹架
    時」，僅表示被告有此意欲，尚難認被告已有著手竊盜之行
    為，即無由以竊盜罪之未遂犯相繩。是檢察官上訴指摘原判
    決就此部分不當，難認有理由，應予駁回。
據上論斷，應依刑事訴訟法第三百六十八條，判決如主文。
本案經檢察官張金塗到庭執行職務。
中    華    民    國    97    年    4     月    24    日
            刑事第十五庭  審判長法  官  吳昭瑩
                                法  官  蘇隆惠
                                法  官  李正紀
以上正本證明與原本無異。
不得上訴。
                                書記官  鄭信昱
中    華    民    國    97    年    4     月    24    日


司法院資訊處製作；財團法人民間司法改革基金會備份。
